臺灣桃園地方法院刑事判決　　　　　　 94年度簡上字第254號
上　訴　人　臺灣桃園地方法院檢察署檢察官
上　訴　人　乙○○
即　被　告
上列被告因傷害案件，不服本院中華民國94年5 月24日94年度壢
簡字第165 號第一審判決（聲請簡易判決處刑案號：93年度偵字
第17547 號）提起上訴，本院管轄之第二審合議庭判決如下：
    主  文
原判決撤銷。
乙○○共同傷害人之身體，處有期徒刑陸月，如易科罰金，以
佰元折算壹日。
    事  實
一、乙○○與甲○○彼此間有金錢往來，乙○○為清償債務問題
    ，竟於民國93年5 月10日晚間7 時，夥同數名真實年籍姓名
    不詳之成年男子，在桃園縣平鎮市○○路夜市口，共同持木
    棍毆打甲○○，致甲○○受有頭部外傷併頭部撕裂傷2 處（
    分別為5 公分及2 公分）、左下眼瞼撕裂傷1 公分、多處瘀
    青及挫傷（包含左腰、右大腿、左腋下及左大腿）、左手骨
    折等傷害。
二、案經甲○○訴由桃園縣政府警察局大園分局報請臺灣桃園地
    方法院檢察署檢察官偵查後聲請簡易判決處刑。
    理  由
一、上開犯罪事實，業經被告乙○○於警詢及檢察官訊問中供認
    不諱（偵查卷第4 頁反面附93年10月8 日調查筆錄、第16頁
    之93年10月8 日訊問筆錄），核與告訴人甲○○於警詢、偵
    查及本院訊問時指訴情節相符，並經證人即當時目睹毆打過
    程之胡益生（偵查卷第9 頁附93年6 月4 日調查筆錄、第17
    頁之93年10月8 日訊問筆錄、第44頁之93年11月18日訊問筆
    錄）、邱台佑（偵查卷第25頁附93年11月5 日調查筆錄、第
    45頁之93年11月18日訊問筆錄）於警詢及偵查中證述屬實，
    並有告訴人受傷之診斷證明書1 紙在卷可按（偵查卷第12頁
    ）。至於證人江金達於偵查中證稱：當時伊在現場擺攤，離
    現場有點遠，伊有看到被告與告訴人發生爭執，後來在搶棍
    子，因為人潮開始多，所以後來的情形就沒看到等語（偵查
    卷第46頁之93年11月18日訊問筆錄）；李進成於偵查中亦證
    稱：伊離現場大約50公尺，有看到被告與告訴人在搶棍子，
    後來一群人圍在那邊，所以後來的情形就沒有看到等語（偵
    查卷第47頁之93年11月18日訊問筆錄），是上開證人江金達
    、李進成既自承對於告訴人與被告發生爭執後之過程未能清
    楚目睹，是其等證人尚不能採為本案論斷之依據。從而，依
    上開證據，本件事證明證，被告犯行已堪認定，應依法論罪
    科刑。
二、核被告所為，係犯刑法第277 條第1 項之傷害罪。被告與真
    實年籍姓名不詳之成年男子數人間就上開傷害犯行，有犯意
    聯絡及行為分擔，為共同正犯。爰審酌被告之生活狀況、品
    行、智識程度、與被害人之平日關係，其犯罪動機、目的、
    手段、犯罪所生危害程度及犯罪後之態度等一切情狀，量處
    如主文所示之刑。
三、原審以被告罪證明確，判處被告拘役50日，如易科罰金，以
    3 百元折1 日。檢察官不服上訴，認為被告積欠告訴人金錢
    拒不返還，更糾眾毆打告訴人，因而認原審量刑過輕等語。
    經查，刑罰之量處，屬法官裁量範疇，除應特別注意刑法第
     57 條所規定之事項外，亦應注意公平原則之適用，以避免
    相同事物卻有忽輕忽重之結果，而得維護法院公信，這是在
    普遍的案件上，法院首應考量者。惟因案件具體內容之不同
    ，法院就必須深入考量每個個案的細節，而為適度之量刑，
    以達刑罰之目的。而就刑法第57條各款之規定，均以被告為
    出發點，要求法院特別探究「行為人本身之犯罪情狀」。即
    以該條第九款所稱「犯罪所生之危險或損害」之規定，亦是
    在藉著法院，透過審理的過程，裁判的內容，刑罰的輕重，
    去闡明個案犯罪所生之危害如何，被害人之感受如何，讓被
    告去理解，去感同身受這些被害人所受的創傷，而得讓被告
    更能明瞭尊重他人之重要。基於以上之說明，關於本件被告
    量刑，本院第二審合議庭審酌：(一)本件案發時告訴人甲○○
    為70歲之人（22年10月3 日生），被告乙○○為48歲之人（
    44年8 月27日生），雙方年齡、體力差距甚大；(二)案發時被
    告夥同數名成年男子圍毆告訴人1 人，被告之犯罪情節非輕
    ；(三)再就告訴人所受傷害，除身體部分有多處瘀青、擦傷外
    ，其要害部分之頭部且受有撕裂傷，及左手並有骨折情形，
    告訴人所受傷害相當嚴重，亦足認被告下手之兇狠；(四)至本
    院辯論終結日止，被告尚未與告訴人達成民事和解，而告訴
    人亦堅持提出上訴，顯然告訴人仍未能原諒被告。據上，本
    院審酌被告與告訴人間之關係、其犯罪之動機、目的、手段
    、所生損害，及犯罪後之態度，認原審判決於量刑上尚屬過
    輕，檢察官提起上訴，為有理由，自應由本院第二審合議庭
    撤銷原判決，並為如主文第2 項之諭知。
四、本件被告經合法傳喚，無正當理由未到庭，爰依刑事訴訟法
    第371條規定，不待其陳述逕行判決。
據上論斷，應依刑事訴訟法第455 條之1 第3 項、第369 條第1
項前段、第364 條、第299 條第1 項前段、第371 條，刑法第28
條、第277 條第1 項、第41條第1 項前段，罰金罰鍰提高標準條
例第1條前段、第2條，判決如主文。
中　　華　　民　　國　　94　　年　　8 　　月　　29　　日
                  刑事第七庭  審判長法  官  孫惠琳
                                    法  官  林惠霞
                                    法　官　劉為丕
以上正本證明與原本無異。
不得上訴。
                                    書記官  方秀貞
中　　華　　民　　國　　94　　年　　8 　　月　　30　　日
附錄論罪科刑法條：
中華民國刑法第277條
(普通傷害罪)
傷害人之身體或健康者，處三年以下有期徒刑、拘役或一千元以
下罰金。
犯前項之罪因而致人於死者，處無期徒刑或七年以上有期徒刑；
致重傷者，處三年以上十年以下有期徒刑。
